【裁判字號】    95,上訴,1625
【裁判日期】    950714
【裁判案由】    違反稅捐稽徵法等
【裁判全文】
臺灣高等法院刑事判決                95年度上訴字第1625號
上  訴  人
即  被  告  甲○○
上列上訴人因違反稅捐稽徵法等案件，不服臺灣板橋地方法院95
年度訴緝字第3號，中華民國95年1月27日第一審判決（起訴案號
：臺灣板橋地方法院檢察署94年度偵字第494 號），提起上訴，
本院判決如下：
    主  文
上訴駁回。
    事  實
一、甲○○係設於臺北市士林區○○○路○段251號2 樓德行科技
    股份有限公司（下稱德行公司）之董事長，為公司法所規定
    之負責人，明知德行公司於民國（下同）90年11月間並未向
    設於臺北縣土城市○○路42號1樓鑫旺國際科技有限公司（
    下稱鑫旺公司，負責人為陳信智，違反商業會計法部分，業
    經原審以94年度訴字第2142號判決）進貨，竟為逃漏德行公
    司營業稅，陸續向鑫旺公司取得開立日期為90年11月之不實
    統一發票共計11張，合計銷售額為新臺幣（下同）3,799萬8
    ,350 元，並於91年1月間持向財政部臺北市國稅局申報該公
    司該期營業稅（按取得之統一發票開立日期，依營業稅法規
    定，以每2個月為1期，於次期開始15日內，即90年11月、12
    月份營業稅，於次年1 月申報），用以扣扺進項稅額，而逃
    漏德行公司，90年11月、12月份之營業稅，計為189萬9,921
    元（逃漏營業稅額係以當期不實統一發票營業稅額合計計算
    ）。德行公司所取得不實統一發票開立日期、銷售人名稱、
    發票號碼、銷售額、逃漏營業稅金額，詳如附表所示。
二、案經財政部臺灣省北區國稅局移送臺灣板橋地方法院檢察署
    檢察官偵查聲請簡易判決處刑，原審改適用簡式審判程序審
    理。
    理  由
一、訊據上訴人即被告甲○○對於上揭違反稅捐稽徵法之犯行，
    坦承不諱，並有卷附財政部臺灣省北區國稅局93年7月5日北
    區國稅法一字第0931034271號刑事案件移送書所附查稽案件
    稽查報告書、公司及負責人基本資料、有關進項、銷項、申
    報扣抵營業稅狀況之專案申請調檔統一發票查核名冊及清單
    、鑫旺公司於90年11、12月份營業人進銷項憑證交查異常查
    核清單、鑫旺公司之年度營業稅申報情形查詢作業、鑫旺公
    司案卷資料、營利事業統一發票變更登記申請書、財政部臺
    灣省北區國稅局臺北縣分局94年12月2 日北區國稅北縣三字
    第0940042281號函及所附90年11月、12月營業稅年度資料查
    詢、公司行號涉嫌虛設行號大額銷項對象彙整分析表、營業
    稅選案查核報告表、營利事業暨扣繳單位資料查詢表及財團
    法人金融聯合徵信中心公司董事及經理人名單可稽。被告之
    自白與事實相符，本件事證明確，犯行洵堪認定，應依法論
    科。
二、被告係德行公司之董事長，為公司法第8 條規定之公司負責
    人，被告明知德行公司與鑫旺公司並無買賣貨物之事實，竟
    取得鑫旺公司開立不實之統一發票，供德行公司為進項憑證
    ，按稅捐稽徵法第41條之罪，依同法第47條第1 款規定，係
    將納稅義務人為公司組織之刑事責任，基於刑事政策之考量
    ，於其應處徒刑範圍內，轉嫁於公司之負責人，被告為公司
    負責人，德行公司為逃漏稅捐之納稅義務人，以不實之統一
    發票為進項憑證以扣抵90年11月、12月份之銷項稅額，以此
    申報而逃漏營業稅行為，應成立稅捐稽徵法第41條之罪，依
    同法第47條之規定，並應轉嫁於被告，是核被告所為，係犯
    稅捐稽徵法第41條之逃漏稅捐罪。檢察官於聲請書中未載明
    稅捐稽徵法第47條之旨，自屬疏漏；又認被告以不實之統一
    發票申報營業稅之行為，亦涉犯刑法第216條、第215條之行
    使業務登載不實文書罪嫌云云，惟公司向稅捐稽徵機關申報
    營業稅，係履行其公法上納稅之義務，並非業務行為（參照
    最高法院84年度台上字第5999號判決意旨），所持見解應有
    誤會，然此經公訴人於原審審理時更正，應予敘明。
三、原審以被告上開犯行，罪證明確，而適用稅捐稽徵法第41條
    、第47條第1 項，並審酌被告取得虛開之統一發票，為德行
    公司之進項憑證，其金額達3,700 餘萬元，以扣抵各該月份
    之銷項稅額，逃漏營業稅之金額亦達189 萬餘元，及被告犯
    罪後已經坦承犯行，態度良好，及犯罪之動機、目的、手段
    等一切情狀，判有期徒刑十月，認事用法，核無違誤，量刑
    亦無不妥。被告上訴雖辯稱：本件起訴事實業經台灣台北地
    方法院檢察署檢察官於94年3 月10日另案提起公訴，目前在
    台灣台北地方法院審理當中，台灣板橋地方法院檢察署檢察
    官復就本件起訴，原審就相同之犯罪事實而為審理判決，已
    違反刑事訴訟法第8條、第303條第7 款一事不再理原則云云
    。惟查，被告所指台灣台北地方法院檢察署92年偵字第
    22963 號起訴書係起訴被告違犯商業會計法第71條第1款之
    登載不實會計憑證罪、刑法第339條第3項之詐欺取財未遂罪
    及刑法第216條、第210條行使偽造私文書等罪，乃係針對被
    告個人之其他犯罪而為起訴，並非單純起訴公司逃漏稅捐，
    與被告本件被訴代罰稅捐稽徵法第47條第1 款、第41條之公
    司負責人為納稅義務人以不正當方法逃漏稅捐罪不同，前後
    兩案除起訴罪名不同外，犯罪事實亦非同一，亦無裁判上一
    罪關係，自無重行起訴可言，是被告所辯，並無可採，原審
    予以實體判決，核無違誤，上訴為無理由，應予駁回。
據上論斷，應依刑事訴訟法第368條，判決如主文。
本案經檢察官田炳麟到庭執行職務。
中    華    民    國    95    年    7    月    14    日
                  刑事第十庭    審判長法  官  劉景星
                                      法  官  李春地
                                      法  官  陳志洋
以上正本證明與原本無異。
如不服本判決，應於收受送達後十日內向本院提出上訴書狀，其
未敘述上訴之理由者並得於提起上訴後十日內向本院補提理由書
（均須按他造當事人之人數附繕本）。
                                      書記官  王韻雅
中    華    民    國    95    年    7     月    18    日
附錄：本案論罪科刑法條全文
稅捐稽徵法第41條
納稅義務人以詐術或其他不正當方法逃漏稅捐者，處5 年以下有
期徒刑、拘役或科或併科新台幣6萬元以下罰金。
稅捐稽徵法第47條
本法關於納稅義務人、扣繳義務人及代徵人應處徒刑之規定，於
左列之人適用之：
一  公司法規定之公司負責人。
二  民法或其他法律規定對外代表法人之董事或理事。
三  商業登記法規定之商業負責人。
四  其他非法人團體之代表人或管理人。


司法院資訊處製作；財團法人民間司法改革基金會備份。
